臺灣高等法院臺中分院刑事判決　　　　99年度上訴字第2015號
上　訴　人
即　被　告　段雲強
指定辯護人　本院公設辯護人　賴泰鈞
上列上訴人因違反毒品危害防制條例案件，不服臺灣臺中地方法
院99年度訴字第1589號中華民國99年8月27日第一審判決（起訴
案號：臺灣臺中地方法院檢察署99年度偵緝字第740號、99年度
偵字第8846號），提起上訴，本院判決如下：
    主    文
原判決關於段雲強被訴販賣第一級毒品予廖慧如部分暨定應執行
刑（含定應執行之主刑、從刑）部分均撤銷。
段雲強被訴販賣第一級毒品予廖慧如部分均無罪。
其他上訴駁回。
上訴駁回部分所各處之刑（詳附表一主刑、從刑），主刑部分應
執行有期徒刑拾玖年。
    犯罪事實
一、段雲強（綽號「香腸」）前因違反毒品危害防制條例案件，
    經台灣台中地方法院以95年度訴字第2220號各判處有期徒刑
    10月、5月，並定應執行刑為有期徒刑1年2月確定，嗣經依
    法減刑為有期徒刑5月、2月15日，並定應執行刑為有期徒刑
    7月確定；其又因違反毒品危害防制條例案件，經台灣台中
    地方法院以96年度訴字第936號各判處有期徒刑1年2月、9月
    ，並定應執行刑為有期徒刑1年7月確定，前開罪刑接續執行
    後，經假釋付保護管束，業於民國98年6月20日保護管束期
    滿未經撤銷假釋而執行完畢。詎段雲強仍不知悛悔警惕，明
    知海洛因、甲基安非他命分別為毒品危害防制條例第2條第2
    項第1款、第2款所列管之第一、二級毒品，不得任意持有、
    販賣，竟意圖營利而分別基於販賣第一級毒品之犯意；或與
    婁中年（另案經台灣台中地方法院以98年度訴字第4099 號
    判處應執行刑有期徒刑19年及經台灣台中地方法院以99年度
    訴字第1015號判處應執行有期徒刑16年在案）共同意圖營利
    而分別基於販賣第一級毒品及第二級毒品之犯意聯絡；或與
    張妤婷（另案經台灣台中地方法院審理中）共同意圖營利而
    分別基於販賣第一級毒品之犯意聯絡；或與婁中年、張妤婷
    共同意圖營利而分別基於販賣第一級毒品之犯意聯絡，並以
    段雲強、婁中年及張妤婷共同持用之內置門號0000000000號
    SIM卡之行動電話（即如附表二編號１所示之物）及內置門
    號0000000000號SIM卡之行動電話（即如附表二編號２所示
    之物）供作後述犯行之聯絡工具，而分別為下列販賣第一級
    毒品海洛因、第二級毒品甲基安非他命之犯行：
  (一)販賣第一級毒品海洛因予陳正斌部分：
  1.段雲強於98年8月14日15時9分許，接獲陳正斌以門號000000
    0000號行動電話撥打內置門號0000000000號SIM卡之行動電
    話（即如附表二編號１所示之物），洽購海洛因，段雲強即
    指示婁中年前往交易，隨後婁中年即持段雲強交付之海洛因
    ，至臺中縣后里鄉中科附近，由婁中年當場交付第一級毒品
    海洛因1包予陳正斌，陳正斌則交付現金500元予婁中年，婁
    中年再將販賣毒品取得之價金如數交給段雲強。
  2.段雲強於98年8月15日11時48分許，接獲陳正斌以門號0000
    000000號行動電話撥打內置門號0000000000號SIM卡之行動
    電話（即如附表二編號１所示之物），洽購海洛因，段雲強
    即指示婁中年前往交易，隨後婁中年即持段雲強交付之海洛
    因，至臺中縣后里鄉中科附近，由婁中年當場交付第一級毒
    品海洛因1包予陳正斌，陳正斌則交付現金500元予婁中年，
    婁中年再將販賣毒品取得之價金如數交給段雲強。
  3.段雲強於98年8月18日21時15分許，接獲陳正斌以門號0000
    000000號行動電話撥打內置門號0000000000號SIM卡之行動
    電話（即如附表二編號１所示之物），洽購海洛因，段雲強
    即指示婁中年前往交易，隨後婁中年即持段雲強交付之海洛
    因，至臺中縣后里鄉中科附近崎頂，由婁中年當場交付第一
    級毒品海洛因1包予陳正斌，陳正斌則交付現金500元予婁中
    年，婁中年再將販賣毒品取得之價金如數交給段雲強。
  4.張妤婷（由台灣台中地方法院審理中）於98年8月19日10 時
    23分許，接獲陳正斌以門號0000000000號行動電話撥打內置
    門號0000000000號SIM卡之行動電話（即如附表二編號１所
    示之物），洽購海洛因，張妤婷即告知有意圖營利犯意聯絡
    之段雲強，段雲強即指示婁中年前往交易，隨後婁中年即持
    段雲強交付之海洛因，至臺中縣后里鄉中科附近崎頂，由婁
    中年當場交付第一級毒品海洛因1包予陳正斌（起訴書誤載
    為詹文志），陳正斌則交付現金500元予婁中年，婁中年再
    將販賣毒品取得之價金如數交給段雲強。
  (二)販賣第一級毒品海洛因、第二級毒品甲基安非他命予詹文志
    部分：
  1.張妤婷於98年8月19日9時36分許，接獲詹文志以門號000000
    0000號行動電話撥打內置門號0000000000號SIM卡之行動電
    話（即如附表二編號１所示之物），洽購海洛因，張妤婷即
    告知有意圖營利犯意聯絡之段雲強，段雲強即指示婁中年前
    往交易，隨後婁中年即持段雲強交付之海洛因，至臺中縣后
    里鄉中科附近，由婁中年當場交付第一級毒品海洛因1包予
    詹文志，詹文志則交付現金500元予婁中年，婁中年再將販
    賣毒品取得之價金如數交給段雲強。
  2.婁中年於98年8月26日20時54分許，接獲詹文志以00-00000
    000號電話撥打內置門號0000000000號SIM卡之行動電話（即
    如附表二編號１所示之物），洽購甲基安非他命，段雲強即
    指示婁中年前往交易，隨後婁中年即持段雲強交付之甲基安
    非他命，至臺中縣后里鄉中科附近，由婁中年當場交付第二
    級毒品甲基安非他命1包予詹文志，詹文志則交付現金500元
    予婁中年，婁中年再將販賣毒品取得之價金如數交給段雲強
    。
  3.婁中年於98年9月2日15時34分許，接獲詹文志以0000000000
    （起訴書誤載為00-00000000）號電話撥打內置門號0000000
    000號SIM卡之行動電話（即如附表二編號１所示之物），洽
    購海洛因及甲基安非他命，隨後婁中年即持段雲強交付之海
    洛因及甲基安非他命，至臺中縣后里鄉○○路天主教堂附近
    ，由婁中年當場同時交付第一級毒品海洛因及第二級毒品甲
    基安非他命各1包予詹文志，詹文志則交付購買海洛因之現
    金500元、購買甲基安非他命之現金500元予婁中年，婁中年
    再將販賣毒品取得之價金共計1000元如數交給段雲強。
  (三)販賣第一級毒品海洛因予呂政哲部分：
  1.段雲強於98年8月27日9時13分、同日9時49分許，先後接獲
    呂政哲以00-00000000號、門號0000000000號行動電話撥打
    內置門號0000000000號SIM卡之行動電話（即如附表二編號
    １所示之物），聯絡洽購海洛因，旋於同日10時9分、同日
    10時12分許，呂政哲再以門號0000000000號、00-00000000
    號電話撥打內置門號0000000000號SIM卡之行動電話（即附
    表二編號１所示之物）與婁中年聯絡，隨後段雲強與婁中年
    即至臺中縣后里鄉○○路附近，由段雲強當場交付第一級毒
    品海洛因1包予呂政哲，呂政哲則交付現金500元予段雲強。
  2.段雲強於98年8月30日（起訴書誤載為8月29日）6時20分許
    ，接獲呂政哲以門號0000000000號行動電話撥打內置門號
    0000000000號SIM卡之行動電話（即如附表二編號１所示之
    物），洽購海洛因，隨後段雲強即持海洛因，至位於臺中縣
    后里鄉○○路附近，由段雲強當場交付第一級毒品海洛因1
    包予呂政哲，呂政哲則交付現金500元予段雲強。
  3.段雲強於98年8月29日（起訴書誤載為8月30日）19時10分許
    ，接獲呂政哲以門號0000000000號行動電話撥打內置門號
    0000000000號SIM卡之行動電話（即如附表二編號１所示之
    物），洽購海洛因，隨後段雲強即持海洛因，至位於臺中縣
    后里鄉○○路上之豐興鐵工廠外，由段雲強當場交付第一級
    毒品海洛因1包予呂政哲，呂政哲則交付現金500元予段雲強
    。
  4.婁中年於98年9月2日17時6分、同日17時27分許，接獲呂政
    哲以00-00000000號、門號0000000000（起訴書誤載為00000
    00000）號行動電話撥打內置門號0000000000號SIM卡之行動
    電話（即如附表二編號１所示之物），洽購海洛因，隨後婁
    中年即持段雲強交付之海洛因，至臺中縣后里鄉○○路附近
    ，由婁中年當場同時交付第一級毒品海洛因1包予呂政哲，
    呂政哲則交付現金500元予婁中年，婁中年再將販賣毒品取
    得之價金如數交給段雲強。
  5.婁中年於98年9 月24日10時29分許，接獲呂政哲以門號0000
    000000號行動電話撥打內置門號0000000000號SIM卡之行動
    電話（即如附表二編號２所示之物），洽購海洛因，隨後婁
    中年即持段雲強交付之海洛因，至臺中縣后里鄉七星國小附
    近，由婁中年當場同時交付第一級毒品海洛因1包予呂政哲
    ，呂政哲則交付現金500元予婁中年，婁中年再將販賣毒品
    取得之價金如數交給段雲強。
  6.婁中年於98年9月29日15時50分（起訴書誤載為15時5分）許
    ，以內置門號0000000000號SIM卡之行動電話撥打呂政哲使
    用之門號0000000000號行動電話（即如附表二編號２所示之
    物），販售海洛因，隨後婁中年即持段雲強交付之海洛因，
    至臺中縣后里鄉后里國中附近，由婁中年當場同時交付第一
    級毒品海洛因1包予呂政哲，呂政哲則交付現金500元予婁中
    年，婁中年再將販賣毒品取得之價金如數交給段雲強。
  (四)販賣第一級毒品海洛因予羅文良部分：
  1.婁中年於98年8月31日17時1分許，接獲羅文良以00-0000000
    0號電話撥打內置門號0000000000號SIM卡之行動電話（即如
    附表二編號１所示之物），洽購海洛因，隨後婁中年即持段
    雲強交付之海洛因，至臺中縣后里鄉某夜市附近，由婁中年
    當場同時交付第一級毒品海洛因1包予羅文良，羅文良則交
    付現金500元予婁中年，婁中年再將販賣毒品取得之價金如
    數交給段雲強。
  2.婁中年於98年9月24日19時58分許，接獲羅文良以00-00000
    000號電話撥打內置門號0000000000號SIM卡之行動電話（即
    如附表二編號２所示之物），洽購海洛因，隨後婁中年即持
    段雲強交付之海洛因，至臺中縣后里鄉內埔國小附近之便利
    商店外，由婁中年當場同時交付第一級毒品海洛因1包予羅
    文良，羅文良則交付現金500元予婁中年，婁中年再將販賣
    毒品取得之價金如數交給段雲強。
  3.婁中年於98年9月25日17時17分許，接獲羅文良以00-00000
    000號電話撥打內置門號0000000000號SIM卡之行動電話（即
    如附表二編號２所示之物），洽購海洛因，隨後婁中年即持
    段雲強交付之海洛因，至臺中縣后里鄉內埔國小附近之便利
    商店外，由婁中年當場同時交付第一級毒品海洛因1包予羅
    文良，羅文良則交付現金500元予婁中年，婁中年再將販賣
    毒品取得之價金如數交給段雲強。
  4.婁中年於98年9月28日10時46分許，接獲羅文良以00-00000
    000號電話撥打內置門號0000000000號SIM卡之行動電話（即
    如附表二編號２所示之物），洽購海洛因，隨後婁中年即持
    段雲強交付之海洛因，至臺中縣后里鄉內埔國小附近之圖書
    館外，由婁中年當場同時交付第一級毒品海洛因1包予羅文
    良，羅文良則交付現金500元予婁中年，婁中年再將販賣毒
    品取得之價金如數交給段雲強。
  (五)販賣第一級毒品海洛因予張淑華部分：
  1.段雲強於98年8月19日22時46分許，接獲張淑華以門號0000
    000000號行動電話撥打內置門號0000000000號SIM卡之行動
    電話（即如附表二編號１所示之物），洽購海洛因，段雲強
    即指示婁中年前往交易，隨後婁中年即持段雲強交付之海洛
    因，至臺中縣豐原市○○路30之3號張淑華居住處，由婁中
    年當場交付第一級毒品海洛因1包予張淑華，張淑華則交付
    現金500元予婁中年，婁中年再將販賣毒品取得之價金如數
    交給段雲強。
  2.婁中年於98年9月25日17時10分許，接獲張淑華以門號0000
    000000號行動電話撥打內置門號0000000000（起訴書誤載為
    0000000000）號SIM卡之行動電話（即如附表二編號２所示
    之物），洽購海洛因，經2人最後於同日20時54分許聯絡後
    ，隨後婁中年即持段雲強交付之海洛因，至臺中縣后里鄉○
    ○路附近，由婁中年當場交付第一級毒品海洛因1包予張淑
    華，張淑華則交付現金150元予婁中年，婁中年再將販賣毒
    品取得之價金如數交給段雲強（積欠之350元迄今仍未償還
    ）。
  (六)販賣第一級毒品海洛因予鍾啟仁部分：
  1.段雲強於98年8月26日19時33分許，接獲鍾啟仁以門號0000
    000000號行動電話撥打內置門號0000000000號SIM卡之行動
    電話（即如附表二編號１所示之物），洽購海洛因，隨後段
    雲強即持海洛因，至位於臺中縣后里鄉○○○○段雲強當場
    交付第一級毒品海洛因1包予鍾啟仁，鍾啟仁則交付現金900
    元予段雲強。
  2.張妤婷於98年8月28日10時32分許，接獲鍾啟仁以門號0000
    000000號行動電話撥打內置門號0000000000號SIM卡之行動
    電話（即如附表二編號１所示之物），洽購海洛因，隨後段
    雲強即持海洛因，至不詳地點，由段雲強當場交付第一級毒
    品海洛因1包予鍾啟仁，鍾啟仁則交付現金500元予段雲強。
  3.婁中年於98年9月27日11時37分許，接獲鍾啟仁以門號0000
    000000號行動電話撥打內置門號0000000000號SIM卡之行動
    電話（即如附表二編號２所示之物），洽購海洛因，隨後婁
    中年即持段雲強交付之海洛因，至臺中縣甲后路豐興鐵工廠
    附近之便利商店外，由婁中年當場交付第一級毒品海洛因1
    包予鍾啟仁，鍾啟仁則交付現金500元予婁中年，婁中年再
    將販賣毒品取得之價金如數交給段雲強。
  (七)販賣第一級毒品海洛因予柯明昌部分：婁中年於98年9月25
    日12時16分許，接獲柯明昌以00-00000000（起訴書誤載為
    00-00000000）號電話撥打內置門號0000000000號SIM卡之行
    動電話（即如附表二編號２所示之物），洽購海洛因，於同
    日（起訴書誤載為「於日」）13時許，段雲強隨即持海洛因
    ，至位於臺中縣后里鄉之七星國小外面，由段雲強當場交付
    第一級毒品海洛因1包予柯明昌，柯明昌則交付現金500元予
    段雲強。
  (八)販賣第一級毒品海洛因予黃武瑞部分：
  1.段雲強於98年8月14日18時18分許，接獲黃武瑞以門號0000
    000000（起訴書誤載為000000000）號行動電話撥打內置門
    號0000000000號SIM卡之行動電話（即如附表二編號１所示
    之物），洽購海洛因，段雲強隨後即持海洛因，至位於臺中
    縣后里鄉之中華電信公司外，由段雲強當場交付第一級毒品
    海洛因1包予黃武瑞，黃武瑞則交付現金500元予段雲強。
  2.段雲強於98年8月16日8時20分許，接獲黃武瑞以00-0000000
    0（起訴書誤載為000000000）號電話撥打內置門號00000000
    00號SIM卡之行動電話（即如附表二編號１所示之物），洽
    購海洛因，段雲強隨後即持海洛因，至位於臺中縣后里鄉之
    中華電信公司外，由段雲強當場交付第一級毒品海洛因1包
    予黃武瑞，黃武瑞則交付現金500元予段雲強。
  3.段雲強於98年8月20日9時8分許，接獲黃武瑞以00-00000000
    （起訴書誤載為00-0000000）號電話撥打內置門號00000000
    00號SIM卡之行動電話（即如附表二編號１所示之物），洽
    購海洛因，段雲強隨後即持海洛因，至位於臺中縣后里鄉○
    ○里○○○○○段雲強當場交付第一級毒品海洛因1包予黃
    武瑞，黃武瑞則交付現金500元予段雲強。
  4.段雲強於98年8月26日4時13分許，接獲黃武瑞以門號000000
    0000號行動電話撥打內置門號0000000000號SIM卡之行動電
    話（即如附表二編號１所示之物），洽購海洛因，段雲強隨
    後即持海洛因，至位於臺中縣后里鄉○○路之99大賣場外，
    由段雲強當場交付第一級毒品海洛因1包予黃武瑞，黃武瑞
    則交付現金500元予段雲強。
  5.段雲強於98年9月6日17時46分許，接獲黃武瑞以00-0000000
    0（起訴書誤載為00-0000000）號電話撥打內置門號0000000
    000號SIM卡之行動電話（即如附表二編號１所示之物），洽
    購海洛因，段雲強隨後即持海洛因，至位於臺中縣后里鄉之
    中華電信公司外，由段雲強當場交付第一級毒品海洛因1包
    予黃武瑞，黃武瑞則交付現金500元予段雲強。
  (九)販賣第一級毒品海洛因予陳志明部分：
  1.段雲強於98年8月14日17時37分許，接獲陳志明以門號0000
    000000號行動電話撥打內置門號0000000000號SIM卡之行動
    電話（即如附表二編號１所示之物），洽購海洛因，隨後段
    雲強即持海洛因，至位於臺中縣后里鄉○○路附近，由段雲
    強當場交付第一級毒品海洛因1包予陳志明，陳志明則交付
    現金500元予段雲強。
  2.段雲強於98年8 月15日3 時許，接獲陳志明以門號00000000
    00號行動電話撥打內置門號0000000000號SIM 卡之行動電話
    ，（即如附表二編號１所示之物）洽購海洛因，隨後段雲強
    即持海洛因，至位於臺中縣后里鄉○○路附近，由段雲強當
    場交付第一級毒品海洛因1 包予陳志明，陳志明則交付現金
    1000元予段雲強。
  3.段雲強於98年8月18日0時34分許，接獲陳志明以門號000000
    0000號行動電話撥打內置門號0000000000號SIM卡之行動電
    話（即如附表二編號１所示之物），洽購海洛因，隨後段雲
    強即持海洛因，至位於臺中縣后里鄉○○路附近，由段雲強
    當場交付第一級毒品海洛因1包予陳志明，陳志明則交付現
    金1000元予段雲強。
  4.段雲強於98年8 月27日10時33分許，接獲陳志明以門號0000
    000000號行動電話撥打內置門號0000000000號SIM卡之行動
    電話（即如附表二編號１所示之物），洽購海洛因，隨後段
    雲強即持海洛因，至位於臺中縣后里鄉○○路上之7-11便利
    商店外，由段雲強當場交付第一級毒品海洛因1包予陳志明
    ，陳志明則交付現金1000元予段雲強。
  5.婁中年於98年9 月29日12時57分許，接獲陳志明以門號0000
    000000號行動電話撥打內置門號0000000000號SIM 卡之行動
    電話（即如附表二編號２所示之物），洽購海洛因，隨後婁
    中年即持段雲強交付之海洛因，至位於臺中縣后里鄉內埔村
    之媽祖廟附近，由婁中年當場交付第一級毒品海洛因1 包予
    陳志明，陳志明則交付現金500 元予婁中年，婁中年再將販
    賣毒品取得之價金如數交給段雲強。
  (十)販賣第一級毒品海洛因予張啟明部分：
  1.婁中年於98年9 月29日20時45分許，接獲張啟明以門號0000
    000000號行動電話撥打內置門號0000000000號SIM卡之行動
    電話（即如附表二編號２所示之物），洽購海洛因，隨後婁
    中年即持段雲強交付之海洛因，至位於臺中縣后里鄉○○路
    上之OK便利商店前，由婁中年當場交付第一級毒品海洛因1
    包予張啟明，張啟明則交付現金500元予婁中年，婁中年再
    將販賣毒品取得之價金如數交給段雲強。
  2.張妤婷於98年9月30日11時13分許，接獲張啟明以門號0000
    000000號行動電話撥打內置門號0000000000號SIM卡之行動
    電話（即如附表二編號２所示之物），洽購海洛因，隨後張
    妤婷即持段雲強交付之海洛因，至位於臺中縣后里鄉○○路
    上之豐興鐵工廠旁之7-11便利商店前，由張妤婷當場交付第
    一級毒品海洛因1包予張啟明，張啟明則交付現金1000元予
    張妤婷，張妤婷再將販賣毒品取得之價金如數交給段雲強。
  (十一)販賣第一級毒品海洛因予洪有智部分：段雲強於98年8月26
    日13時14分許，接獲以門號0000000000號行動電話撥打內置
    門號0000000000號SIM卡之行動電話，（即如附表二編號1所
    示之物）洽購海洛因，隨後段雲強即持海洛因，至位於臺中
    縣后里鄉○○路上之土地公廟附近，由段雲強當場交付第一
    級毒品海洛因1包予洪有智，洪有智則交付現金500元予段雲
    強。
  (十二)販賣第二級毒品甲基安非他命予黃益森部分：於98年9月29
    日20時40分許，由段雲強（起訴書誤載為婁中年）接獲黃益
    森以門號0000000000號行動電話撥打內置門號0000000000號
    SIM卡之行動電話（即附表二編號２所示之物），洽購甲基
    安非他命，經2人最後於同日21時11分許聯絡後，隨後段雲
    強指示婁中年持段雲強交付之甲基安非他命，至臺中縣后里
    鄉內埔村附近之七星涼亭，由婁中年當場交付第二級毒品甲
    基安非他命1包予黃益森，黃益森則交付現金新臺幣（下同
    ）3000元予婁中年，婁中年再將販賣毒品取得之價金如數交
    給段雲強。
  (十三)販賣第一級毒品海洛因予尤建富部分：婁中年於98年10月21
    日12時30分許，接獲尤建富以00000000000號電話撥打內置
    門號0000000000號SIM卡之行動電話（即如附表二編號２所
    示之物），洽購海洛因，於同日（起訴書誤載為「於日」）
    13時許，婁中年即持段雲強交付之海洛因，至臺中縣后里鄉
    ○○路421巷內，由婁中年當場交付第一級毒品海洛因1包予
    尤建富，尤建富則交付現金500元予婁中年。甫完成交易之
    際，尤建富旋為埋伏之員警逮捕，並扣得其所購得之海洛因
    1包（含包裝重0.24公克），婁中年則趁隙逃逸，旋於同日
    15時許，為警在臺中縣后里鄉○○路99巷內查獲，並循線查
    悉上情。
二、案經臺灣臺中地方法院檢察署檢察官自動檢舉偵查起訴。
    理    由
壹、證據能力之說明：
  (一)關於通訊監察譯文證據能力之判斷：
  1.按刑事訴訟法上「證據排除法則」，係指將具有證據價值或
    真實之證據，因取得程序之違法，而予以排除之法則。茍司
    法警察機關於實施通訊監察時，已合於通訊保障及監察法第
    五條第一項所規定之要件，且依法取得法官所核發之通訊監
    察書，基於該通訊監察所取得之證據，即無證據排除法則之
    適用。另按有事實足認被告或犯罪嫌疑人有最輕本刑為三年
    以上有期徒刑之罪嫌，並危害國家安全或社會秩序情節重大
    ，而有相當理由可信其通訊內容與本案有關，且不能或難以
    其他方法蒐集或調查證據者，得發通訊監察書。通訊監察書
    偵查中由檢察官依司法警察機關聲請或依職權聲請該管法院
    核發，審判中由法官依職權核發，通訊保障及監察法第五條
    第一項第一款、第二項定有明文。又按實施刑事訴訟程序之
    公務員，依通訊保障及監察法規定對被告或犯罪嫌疑人實施
    之通訊監察，係為確保國家安全、維持社會秩序之目的所為
    截取他人通訊內容之強制處分。依該法修正前、後第五、六
    、十一條規定以觀，通訊監察之內容原則上固應針對通訊監
    察書記載之特定犯罪嫌疑之罪名，惟實施通訊監察時，因無
    法預期及控制實際監察所得之通訊內容及範圍，在通訊監察
    過程中，不免會發生得知在本案通訊監察目的範圍以外之通
    訊內容（有稱之為「另案監聽」、「他案監聽」者），此種
    監察所得與本案無關之通訊內容，如涉及受監察人是否另有
    其他犯罪嫌疑時，得否容許作為另案之證據使用，法無明文
    規定。此種情形因屬於本案依法定程序實施通訊監察時，偶
    然附隨取得之證據，並非實施刑事訴訟程序之公務員因違背
    法定程序取得之證據，自無刑事訴訟法第一百五十八條之四
    規定之適用。而同屬刑事強制處分之搜索、扣押，則於刑事
    訴訟法第一百五十二條明定，允許執行人員於實施搜索或扣
    押時，對於所發現「另案應扣押之物」，得以立即採取干預
    措施而扣押之，分別送交該管法院或檢察官（學理上稱為「
    另案扣押」）。則基於同一之法理，及刑事訴訟上發現真實
    之要求，自應容許將在本案通訊監察目的範圍以外，偶然獲
    得之資料，作為另案之證據使用。又九十六年七月十一日修
    正公布之通訊保障及監察法第五條第五項、第六條第三項均
    規定「違反本條規定進行監聽行為情節重大者，所取得之內
    容或所衍生之證據，於司法偵查、審判或其他程序中，均不
    得採為證據。」依上開二項規定意旨，並參酌刑事訴訟法第
    一百五十八條之四之規定，違法監聽如情節並非重大者，所
    取得之監聽內容及所衍生之證據，有無證據能力，仍應就人
    權保障及公共利益之均衡維護予以權衡決定，而非當然無證
    據能力，則依「舉重以明輕」之法理，在合法監聽時，偶然
    附隨取得之另案證據資料，並非違背法定程序取得之證據，
    亦未侵害憲法所保障之人民秘密通訊權，基於維護公平正義
    及刑事訴訟發現真實之目的，該偶然取得之監聽內容及所衍
    生之證據，亦應認為有證據能力。最高法院九十七年度台非
    字第五四九號判決意旨參照。
  2.查行動電話門號0000000000、0000000000號行動電話門號之
    監聽錄音，係經法院核准在案，有詳載聲監案號、案由、監
    察電話及對象等之台灣台中地方法院98年聲監字第000877、
    001057、聲監續字第000697、000830號通訊監察書暨監聽譯
    文等件附於婁中年98年度上訴字第1203號之原審卷(一)第170
    至173頁、174至179頁卷內可參，業經本院調閱上開卷證查
    明無訛。經核被告所涉犯之販賣第一、二級毒品罪，係最輕
    本刑為三年以上有期徒刑之罪，且該等犯罪類型之犯罪過程
    多係透過電話通聯或網路聯繫並以代號、暗碼等隱晦方式暗
    中進行，其犯罪結果係將毒品流入市面，戕害不特定國人之
    身心健康甚鉅，自屬危害社會秩序情節重大，而有相當理由
    可信犯罪嫌疑人之通訊內容要與涉案情節有關，且難以其他
    方法蒐集或調查證據者，又監聽過程中尚查無任何不法或不
    當侵害人權保障之情事，自屬符合通訊保障及監察法第五條
    第一項第一款、第二項之規定，核係依法所為之監聽，尚無
    不法取證情事或違背法定程序之處。
  3.又按通訊監察錄音之譯文，僅屬依據監聽錄音結果予以翻譯
    之文字，固具文書證據之外觀，但實際上仍應認監聽所得之
    錄音帶或光碟，始屬調查犯罪所得之證物；刑事訴訟法第一
    百六十五條之一第二項所稱之證物，如其蒐證程式合法，並
    經合法調查，自具證據能力。因此檢察官如提出通訊監察錄
    音之譯文為其證據方法，實乃以其監聽所得之錄音帶或光碟
    ，為調查犯罪所得之證物，法院本應依刑事訴訟法第一百六
    十五條之一所列之方法調查，以判斷該錄音帶或光碟是否與
    通訊監察錄音之譯文相符。而監聽錄音製作之譯文，雖通常
    為偵查犯罪機關單方面製作，然若被告或訴訟關係人對其真
    實性並無爭執，經法院於審判期日提示譯文供當事人辨認、
    表示意見並為辯論者，程式自屬適法（最高法院九十五年度
    台上二九五號、九十四年度台上字第四六六五號判決意旨參
    照）。從而，上開通訊監察既係依法定程序所為，則基於該
    通訊監察所取得之監聽電話錄音，暨司法警察依據該監聽電
    話錄音而製作之通訊監察紀錄譯文，因其取得程序並無違法
    ，通訊監察過程既已符合法定程序，即非傳聞，而該等通訊
    監察察譯文復經法院踐行證據調查程序，則該等譯文堪認有
    證據能力，本院自得採為認定事實之證據。
  (二)關於本案所引證人警詢、偵訊筆錄證據能力之判斷：
  1.按被告以外之人於審判外之陳述，除法律有規定者外，不得
    作為證據；又被告以外之人於偵查中向檢察官所為之陳述，
    除顯有不可信之情況者外，得為證據，刑事訴訟法第一百五
    十九條第一項、第一百五十九條之一第二項分別定有明文。
    刑事訴訟法第一百五十九條之一第二項立法意旨，係因檢察
    官依法有訊問被告、證人及鑑定人之權，證人、鑑定人並須
    依法「具結」，且檢察官向被告以外之人所取得之陳述，原
    則上均能遵守法律規定，不致違法取供，其可信性極高，為
    兼顧理論與實務，因而規定除顯有不可信之情況者外，得為
    證據。（最高法院九十五年度臺上字第三六九七號判決意旨
    參照）。而被告以外之人於審判外之陳述，雖不符前四條之
    規定，而經當事人於審判程式同意作為證據，法院審酌該言
    詞陳述或書面陳述作成時之情況，認為適當者，亦得為證據
    。當事人、代理人或辯護人於法院調查證據時，知有第一百
    五十九條第一項不得為證據之情形，而未於言詞辯論終結前
    聲明異議者，視為有前項之同意；刑事訴訟法第一百五十九
    條之五定有明文。本件所引證人於接受檢察官訊問時所為之
    證述及陳述，無證據顯示證人於偵訊時所為之證述係出於非
    任意性或有何顯不可信之情況，本院審酌上開證據資料製作
    時之情況，查無有何顯不可信及違法不當之瑕疵，且被告及
    辯護人亦不爭執其證據能力，認為以之作為證據應屬適當，
    揆諸前開規定，所引證人於偵訊中之供述均有證據能力，又
    所引證人於警詢筆錄，被告、辯護人及公訴人均不爭執其證
    據能力，本院審酌該言詞陳述作成之情況，認適當得為證據
    ，揆諸上開說明意旨，亦認定具有證據能力。
  (三)本案所引非供述證據部分：
    按除法律另有規定外，實施刑事訴訟程式之公務員因違背法
    定程式取得之證據，其有無證據能力之認定，應審酌人權保
    障及公共利益之均衡維護，刑事訴訟法第158條之4定有明文
    。惟本案所引用之非供述證據，並無證據證明係實施刑事訴
    訟程式之公務員違背法定程式所取得，自應認均具有證據能
    力，合先敘明。
貳、撤銷改判部分：
一、公訴意旨另略以：被告段雲強與共犯婁中年基於販賣第一級
    毒品以營利之犯意，由婁中年於98年8月30日1時56分許，
    接獲廖慧如以門號0000000000號行動電話（申租人為時愛國
    ）撥打內置門號0000000000號SIM卡之行動電話，洽購海洛
    因，隨後婁中年即持段雲強交付之海洛因，至位於臺中縣豐
    原市之省立豐原醫院樓下，由婁中年當場交付第一級毒品海
    洛因1包予時愛國，再由時愛國將海洛因轉交予廖慧如，廖
    慧如則交付現金500元予婁中年，婁中年再將販賣毒品取得
    之價金如數交給段雲強。婁中年於98年10月1日19時13分
    許，接獲廖慧如以門號000 0000000號行動電話撥打內置門
    號0000000000號SIM卡之行動電話，洽購海洛因，隨後婁中
    年即持段雲強交付之海洛因，至位於臺中縣后里鄉○○路之
    台糖加油站外，由婁中年當場交付第一級毒品海洛因1包予
    廖慧如，廖慧如則交付現金500元予婁中年，婁中年再將販
    賣毒品取得之價金如數交給段雲強。由婁中年於98年10月
    2日1時5分許，接獲廖慧如以00- 00000000號電話撥打內置
    門號0000000000號SIM卡之行動電話，洽購海洛因，隨後婁
    中年即持段雲強交付之海洛因，至位於臺中縣后里鄉之七星
    國小門口，由婁中年當場交付第一級毒品海洛因1包予廖慧
    如，廖慧如則交付現金500元予婁中年，婁中年再將販賣毒
    品取得之價金如數交給段雲強。由婁中年於98年10月日2
    時29分（起訴書誤載為19時13分）許，接獲廖慧如以門號
    0000000000號行動電話撥打內置門號0000000000號SIM卡之
    行動電話，洽購海洛因，隨後婁中年即持段雲強交付之海洛
    因，至位於臺中縣后里鄉○村路上之7-11便利商店門口，由
    婁中年當場交付第一級毒品海洛因1包予廖慧如，廖慧如則
    交付現金500元予婁中年，婁中年再將販賣毒品取得之價金
    如數交給段雲強。由婁中年於98年10月5日10時23分許，
    接獲廖慧如以00-00000000號電話撥打內置門號0000000000
    號SIM卡之行動電話，洽購海洛因，隨後婁中年即持段雲強
    交付之海洛因，至位於臺中縣后里鄉○○路上之中油加油站
    外，由婁中年當場交付第一級毒品海洛因1包予廖慧如，廖
    慧如則交付現金500元予婁中年，婁中年再將販賣毒品取得
    之價金如數交給段雲強由婁中年於98年10月6日17時31分
    許，接獲廖慧如以00-00000000號電話撥打內置門號0000000
    000號SIM卡之行動電話（即如附表二編號２所示之物），洽
    購海洛因，隨後婁中年即持段雲強交付之海洛因，至位於臺
    中縣后里鄉風鼓坡附近之土地公廟外，由婁中年當場交付第
    一級毒品海洛因1包予廖慧如，廖慧如則交付現金500元予婁
    中年，婁中年再將販賣毒品取得之價金如數交給段雲強。
    由婁中年於98年10月7日13時57分許，接獲廖慧如以00-0000
    0000號電話撥打內置門號0000000000號SIM卡之行動電話，
    洽購海洛因，隨後婁中年即持段雲強交付之海洛因，至廖慧
    如位於臺中縣后里鄉○○路15巷6號之住處巷口，由婁中年
    當場交付第一級毒品海洛因1包予廖慧如，廖慧如則交付現
    金500元予婁中年，婁中年再將販賣毒品取得之價金如數交
    給段雲強。由婁中年於98年10月15日14時35分許，接獲廖
    慧如以門號0000000000號行動電話撥打內置門號0000000000
    號SIM卡之行動電話洽購海洛因，隨後婁中年即持段雲強交
    付之海洛因，至位於臺中縣后里鄉之義吉星雜貨店門口，由
    婁中年當場交付第一級毒品海洛因1包予廖慧如，廖慧如則
    交付現金500元予婁中年，婁中年再將販賣毒品取得之價金
    如數交給段雲強。由婁中年於98年10月16日12時4分許，
    接獲廖慧如以門號0000000000號行動電話撥打內置門號0000
    000000號SIM卡之行動電話，洽購海洛因，隨後婁中年即持
    段雲強交付之海洛因，至位於臺中縣后里鄉消防隊旁之99大
    賣場門口，由婁中年當場交付第一級毒品海洛因1包予廖慧
    如，廖慧如則交付現金500元予婁中年，婁中年再將販賣毒
    品取得之價金如數交給段雲強。由婁中年於98年10月17日
    3時53分許，接獲廖慧如以門號000000 0000號行動電話撥打
    內置門號0000000000號SIM卡之行動電話，洽購海洛因，隨
    後婁中年即持段雲強交付之海洛因，至位於臺中縣后里鄉○
    ○路上之中油加油站外，由婁中年當場交付第一級毒品海洛
    因1包予廖慧如，廖慧如則交付現金500元予婁中年，婁中年
    再將販賣毒品取得之價金如數交給段雲強，因認被告段雲強
    涉犯毒品危害防制條例第4條第1項之販賣第1級毒品罪嫌。
    並以被告於偵審中自白及婁中年之供述為其主要論據。
二、訊諸上訴人即被告段雲強（以下均稱被告段雲強）堅詞否認
    有何上開之犯行，辯稱：該等犯行係婁中年單獨所犯，伊均
    不知情等語。經查：
  (一)按犯罪事實應依據認定之，無證據不得認定犯罪事實；又
      不能證明被告犯罪或其行為不罰者，應諭知無罪之判決，
      刑事訴訟法第154條第2項第301條第1項分別定有明文。
      又所謂認定犯罪事實之證據，係指足以認定被告確有犯罪
      行為之積極證據而言，該項證據自須適合於被告犯罪事實
      之認定，始得採為斷罪之資料；且如未能發現相當確實證
      據，或證據不足以證明，自不能以推測或擬制之方法，以
      為裁判之基礎；而認定犯罪事實所憑之證據，雖不以直接
      證據為限，間接證據亦包括在內，然而無論直接證據或間
      接證據，其為訴訟上之證明，須於通常一般人均不致有所
      懷疑，而得確信其為真實之程度者，始得據為有罪之認定
      ，倘其證明尚未達到此一程度，而有合理之懷疑存在時，
      即難遽採為不利被告之認定（最高法院76年台上字第4986
      號判例參照）。另刑事訴訟法第161條第1項規定：檢察官
      就被告犯罪事實，應負舉證責任，並指出證明之方法。因
      此，檢察官對於起訴之犯罪事實，應負提出證據及說服之
      實質舉證責任。倘其所提出之證據，不足為被告有罪之積
      極證明，或其指出證明之方法，無從說服法院以形成被告
      有罪之心證，基於無罪推定之原則，自不能為被告有罪之
      判決。再按被告或共犯之自白不得作為有罪判決之唯一證
      據，仍應調查其他證據，以查明是否與事實相符，刑事訴
      訟法第一百五十六條第二項定有明文。
  (二)查本案被告於偵查中及原審審理中並未逐一對起訴之犯罪
      事實詳為供述犯罪之經過，乃概括承認全部起訴事實，迄
      至本院準備程序時始開始就部分犯罪事實為上開辯解，並
      希望傳喚證人婁中年對質，最後雖再供述其就起訴之事實
      全部認罪，惟本院審酌上開起訴事實顯示，婁中年販賣毒
      品予廖慧如部分行為，購毒者廖慧如係直接與婁中年接洽
      購買毒品事宜，無從以購毒者之供述，證明被告段雲強涉
      案，且婁中年復未曾以證人之身分就上開被告段雲強涉案
      之事實具結作證，認有必要依職權傳喚證人婁中年，並告
      以證人婁中年得拒絕作證及證人之義務，而經證人婁中年
      到庭表明願意具結作證而結證稱：伊是拿自己身上的毒品
      賣給廖慧如等語（見本院審理筆錄第5頁），核與證人廖
      慧如於警詢、偵查中證述之情節相符，並有0000000000號
      行動電話通訊監察譯文一份在卷可憑（見99年度偵緝字第
      740號卷第87至91頁），雖證人廖慧如於偵查中證稱：伊
      所打之0000000000之電話係被告段雲強之行動電話，伊在
      住院時有問被告段雲強方不方便購買海洛因，段雲強說「
      嗯」等語（見99偵字第2857號卷第15至19頁），惟上開證
      人之證詞，僅可證明證人廖慧如曾經向被告段雲強提及要
      和段雲強購買毒品，被告段雲強應允，上開購買毒品時所
      撥打之0000000000號行動電話原由段雲強使用，或由被告
      段雲強與共犯婁中年共用，惟被告段雲強應允之時間究係
      何時？事後是否確實有向段雲強購買過毒品，均不能證明
      ，尚難以證人廖慧如前開證詞即認定被告段雲強有指示共
      犯婁中年將毒品交付廖慧如再取得價金，共犯婁中年復以
      證人之身分結證稱：伊以自己所有之毒品販賣予廖慧如等
      語，此外復查無其他積極證據足以證明被告段雲強就婁中
      年販賣第一級毒品予廖慧如之部分有犯意聯絡與行為分擔
      ，則檢察官所舉之證據，自不足以使本院形成被告段雲強
      確有販賣第一級毒品予段雲強之心證，此部分自屬不能證
      明被告段雲強犯罪。原審未察，遽予論罪科刑，即有未合
      ，被告段雲強上訴指摘原判決此部分不當，為有理由，應
      由本院將原判決關於被告段雲強販賣第一級毒品予廖慧如
      部分及定應執行刑部分撤銷，並就被告段雲強被訴販賣第
      一級毒品予廖慧如部分，為無罪之諭知。
參、上訴駁回部分：
一、前揭犯罪事實一之(一)至(十一)、(十三)部分，業據上訴人即被告（以
    下均稱被告）於偵查中檢察官訊問、原審及本院審理時均坦
    白承認，並據共犯婁中年於98年10月22日偵查中檢察官訊問
    時供述及本院審理時具結證述在卷，且經證人陳正斌、詹文
    志、呂政哲、羅文良、張淑華、鍾啟仁、柯明昌、黃武瑞、
    陳志明、張啟明、洪有智、尤建富等十四人於警詢時證述及
    檢察官訊問時結證明確，互核情節大致相符。此外，並有第
    一級毒品海洛因1包（含包裝重0.24公克）扣案可證，及共
    犯婁中年與證人尤建富於前揭時地交易毒品現場錄影蒐證相
    片14張、為警查獲之98年10月21日搜索扣押筆錄、扣押物品
    目錄表、對附表二所示之門號0000000000號及0000000000號
    行動電話實施通訊監察之98年聲監字第877號、98年聲監續
    字第697號、98年聲監字第1057號、98年聲監續字第830號及
    98聲監字第1170號等通訊監察書併附就前揭犯罪事實欄一所
    示交易毒品過程中電話聯繫之通訊監察譯文在卷可憑（見98
    偵25548卷一第77至81頁；警卷一第7至9、24至30、41、52
    至53、62至69、79至81、98至103、116至117、138至144、
    158至164、警卷二第12、66、74至76、178至17 9、186至
    189頁、98偵2554 8卷一第193至195頁、98偵25548卷二第90
    至91頁、99偵緝740卷第59頁），另有台灣台中地方法院98
    年度易字第4021號判決（詹文志毒品案，見本院卷第74頁）
    、99年度訴字第391號判決（黃益森毒品案件，見本院卷第
    105頁），堪認被告自白與事實相符，另訊據被告矢口否認
    有犯罪事實(十二)之販賣第二級毒品予黃益森之犯行，辯稱：婁
    中年販賣予黃益森部分伊不知情云云，惟查共犯婁中年於本
    院99年上訴字第1203號販賣毒品案件中供承：段雲強要伊拿
    甲基安非他命給黃益森，伊就將甲基安非他命交付給黃益森
    ，當時段雲強是在五、六百公尺處之巷子裡等語（業經本院
    調閱上開案件全卷查明無訛，見該卷原審98年12月8日審判
    筆錄，本院影印後附於本院卷內），雖然證人黃益森於警詢
    、偵查中證稱：伊是向綽號「安舊」之人即婁中年購買毒品
    等語，共犯婁中年於本院審理時亦結證稱：當時伊拿甲基安
    非他命販賣予黃益森時，段雲強不知情云云，惟依卷附98年
    9月29日之通訊監察譯文：「Ｂ：我歪頭，問你在哪邊吃早
    點Ａ：你在哪裡Ｂ：在家裡，不是我那一種；Ｂ：香腸Ａ：
    電話中不要叫名字Ｂ：方便找你嗎？Ａ：要幹嗎Ｂ：要吃飯
    Ａ：你要請，你從成功路騎到公安路Ｂ：好Ｂ：我在這邊就
    好Ａ：對：好嗎Ａ：等一下再打Ｂ：喂Ａ：你在哪裡Ｂ：七
    星涼亭那邊Ａ：好，你在那等」（見98年偵字第25548號卷
    第124頁背面），又被告段雲強綽號香腸，業經被告自承在
    卷（見99偵緝字第740號卷第39頁），可見當日與黃益森對
    話之人為綽號香腸之被告段雲強，而非婁中年，是本院認共
    犯婁中年以被告之身分所為之供述較其以證人身分所為供述
    為可採，被告段雲強係當日與黃益森聯絡交易第二級毒品之
    人，並非婁中年，應甚明確，被告段雲強辯稱伊不知情云云
    ，顯係卸責之詞，不足採信，另公訴人及原審判決於事實欄
    就此均誤載當日與黃益森電話聯絡之人係婁中年，應予更正
    指明，該事實誤載情事，因不影響本案判決之結果，就此部
    分，本院仍予維持原判。按販賣毒品之所謂販賣行為，須行
    為人主觀上有營利意圖，且客觀上有販入或賣出毒品行為，
    即足構成，至於實際上是否已經獲利，則非所問；必也始終
    無營利之意思，而以原價或低於原價有償讓與他人，方難謂
    為販賣行為，而僅得以轉讓罪論處（最高法院93年度臺上字
    第1651號判決意旨參照)。且衡諸我國查緝毒品海洛因、甲
    基安非他命之販賣一向執法甚嚴，對於販賣海洛因者尤科以
    重度刑責，又販賣海洛因、甲基安非他命既係違法行為，當
    非可公然為之，亦無公定價格，且容易分裝並增減份量，而
    每次買賣之價量，可能隨時依雙方關係深淺、資力、需求量
    及對行情之認知、來源是否充裕、查緝是否嚴謹、購買者被
    查獲時供述購買對像之可能風險之評估等情形，而異其標準
    ，非可一概而論；販賣之人從價差或量差中牟利之方式雖異
    ，其意圖營利之販賣行為則同一。且海洛因、甲基安非他命
    均量微價高，取得不易，倘若非有利可圖，一般人當無干冒
    重度刑責而提供海洛因或甲基安非他命給他人之可能。況證
    人陳正斌、詹文志、呂政哲、羅文良、張淑華、鍾啟仁、柯
    明昌、黃武瑞、陳志明、張啟明、洪有智、黃益森、尤建富
    等十三人與被告及共犯婁中年、張妤婷間互無特殊之親屬情
    誼，前開十三位證人亦係因購買毒品始與被告或共犯婁中年
    、張妤婷接觸聯繫，則被告倘非有利可圖，應無平白費時、
    費力而為本案各次交付海洛因及甲基安非他命予證人陳正斌
    、詹文志、呂政哲、羅文良、張淑華、鍾啟仁、柯明昌、黃
    武瑞、陳志明、張啟明、洪有智、黃益森、尤建富之理，足
    認被告主觀上就本案各次犯行確均具有營利之販賣意圖，允
    無疑義。綜上所述，本案事證明確，被告前揭犯行，均堪認
    定，應依法論科。
二、論罪科刑：
  (一)查海洛因、甲基安非他命分別為毒品危害防制條例第2條第2
    項第1款、第2款規定之第一級毒品、第二級毒品，不得持有
    或轉讓、販賣。核被告就前揭犯罪事實欄一、(一)１至4、(二)
    之1.(三)1.至6.、(四)1.至4.、(五)1.、2.(六)1.至3.、(七)、(八)1.至
    5.、(九)1.至5.、(十一)1.、2.、(十三)所示犯行，均係犯毒品危害防
    制條例第4條第1項之販賣第一級毒品罪；就前揭犯罪事實欄
    一、(二)之2.、(十二)所示犯行，均係犯毒品危害防制條例第4條
    第2項之販賣第二級毒品罪；犯罪事實欄一、(二)之3.係同時
    犯毒品危害防制條例第4條第1、2項之販賣第一、二級毒品
    罪。被告因販賣而持有毒品之行為分別為販賣毒品之高度行
    為所吸收，不另論罪。
  (二)被告與共犯婁中年、張妤婷間，就前揭犯罪事實欄一、(一)之
    4.、(二)之1.所示販賣第一級毒品犯行，均互有犯意聯絡及行
    為分擔，均各為共同正犯。被告與共犯婁中年間，就前揭犯
    罪事實欄一、(一)之1.、2.、3.、(二)之3.、(三)之1.、4.、5.、
    6.、(四)、(五)、(六)之3.、(七)、(九)之5.、(十)之1.、(十三)所示販賣第
    一級毒品犯行、就前揭犯罪事實欄一(二)2.、3.、(十二)販賣第二
    級毒品犯行間，均互有犯意聯絡及行為分擔，均各為共同正
    犯。被告與共犯張妤婷間，就前揭犯罪事實欄一、(六)之2.、
    (十)之2.所示二次販賣第一級毒品犯行，均互有犯意聯絡及行
    為分擔，均各為共同正犯。公訴意旨就張妤婷負責聯絡毒品
    交易事宜及由段雲強提供海洛因，張妤婷則負責交付海洛因
    及收取販賣毒品之價金之構成要件行為，漏未敘及張妤婷就
    前揭犯行與其等有犯意之聯絡與行為之分擔，應論以共同正
    犯，附此敘明。
  (三)被告就犯罪事實一、(二)之3.之犯行，係同時販賣第一級毒品
    海洛因及販賣第二級毒品甲基安非他命予證人詹文志，係一
    行為而觸犯販賣第一級毒品罪及販賣第二級毒品罪之二罪名
    ，為想像競合犯，各應依刑法第55條前段之規定，應從一重
    依之販賣第一級毒品罪處斷。
  (四)按刑法已於94年2 月2 日修正刪除原第56條所定連續犯規定
    ，並自95年7 月1 日施行，則數行為而犯同一之罪名者，其
    發生在修正刑法施行後者，即不能再適用修正前刑法第56條
    之規定論以連續犯（最高法院95年度第8 次刑事庭會議決議
    第5 點第4 款參照）。再揆之原刑法第56條連續犯修正之理
    由略謂：「對繼續（指反覆多次）犯同一罪名之罪者，均適
    用連續犯之規定論處，不無鼓勵犯罪之嫌，亦使國家刑罰權
    之行使發生不合理之現象。」、「基於連續犯原為數罪之本
    質及刑罰公平原則之考量，爰刪除有關連續犯之規定」等語
    ，顯見基於概括犯意，多次販賣毒品之行為，於刑法修正前
    ，固得依連續犯之例，論以一罪，但於修正刑法施行後，所
    為之數販賣毒品行為，即應回歸本來就應賦予複數法律效果
    之原貌，而各自獨立評價之數罪。而所謂「集合犯」是指立
    法者所制定之犯罪構成要件中，本就預定有數個同種類之行
    為將反覆實行之犯罪而言，將各自實現犯罪構成要件之多數
    行為，總括或擬制成一個構成要件之「集合犯」行為，而論
    以一罪。是以對於集合犯，必須從嚴解釋，以符合立法者之
    本意。觀諸毒品危害防制條例第4條第1項規定之販賣第一級
    毒品罪之構成要件文義，實無從認定立法者本即預定該犯罪
    之本質，必有數個同種類行為而反覆實行之集合犯態樣。又
    所指接續犯乃指單一犯意，在時間、空間密接之犯罪情形而
    言，否則，即不符合接續犯之要件。核之反覆多次之販賣毒
    品行為，其在時間差距上，可以分開，各具獨立性，在95年
    7月1日修正刑法施行前，從未將多次販賣毒品之行為，視為
    集合犯或接續犯，則在修正刑法施行後，自難僅因連續犯刪
    除後，多次販賣毒品行為，須按數罪併罰，行為人可能受重
    刑制裁，即遷就其利益，強將原屬於連續犯之數個獨立犯罪
    之行為，不當解釋為集合犯或接續犯。因此，就刑法修正施
    行後之多次販賣毒品犯行，採一罪一罰，始符合刑罰公平原
    則。依前開說明，被告就附表各次販賣第一級毒品犯行及各
    次販賣第二級毒品犯行間（除犯罪事實一之(二)3.係同時犯二
    罪，從一重處斷外），乃犯意各別、行為互殊，應予分論併
    罰。
  (五)另被告前因違反毒品危害防制條例案件，經台灣台中地方法
    院以95年度訴字第2220號各判處有期徒刑10月、5月，並定
    應執行刑為有期徒刑1年2月確定，嗣經依法減刑為有期徒刑
    5月、2月15日，並定應執行刑為有期徒刑7月確定；其又因
    違反毒品危害防制條例案件，經台灣台中地方法院以96年度
    訴字第936號各判處有期徒刑1年2月、9月，並定應執行刑為
    有期徒刑1年7月確定，前開罪刑接續執行後，經假釋付保護
    管束，業於98年6月20日保護管束期滿未經撤銷假釋而執行
    完畢等情，有臺灣高等法院被告前案紀錄表附卷可稽，其於
    有期徒刑執行完畢後5年內故意再犯本案有期徒刑以上之罪
    ，均為累犯，就附表各編號販賣第一級毒品罪之罰金刑部分
    ，均應依刑法第四十七條第一項之規定加重其刑（死刑、無
    期徒刑部分依法不得加重）；就附表各編號販賣第二級毒品
    罪之有期徒刑、罰金刑部分（無期徒刑部分依法不得加重）
    ，均應依刑法第47條第1項之規定加重其刑。
  (六)公訴意旨雖認為被告就本案各次犯行，僅坦承前揭犯罪事實
    欄一、(二)及一、(九)所示（即詹文志、陳志明部分）各次販賣
    第一級毒品海洛因之犯行，並未就本案各次販賣第一、二級
    毒品犯行均予坦承等語（見起訴書第12頁、原審卷164頁之
    臺灣臺中地方法院檢察署99年7月16日中檢輝宿99偵緝740字
    第101812號函）。惟按毒品危害防制條例第17條第2項關於
    「犯第四條至第八條之罪於偵查及審判中均自白者，減輕其
    刑。」之規定，旨在獎勵犯罪人之悛悔，同時使偵查或審判
    機關易於發現真實，以利毒品查緝，俾收防制毒品危害之效
    ；故不論該被告之自白，係出於自動或被動、簡單或詳細、
    一次或多次，並其自白後有無翻異，苟其於偵查及審判中均
    有自白，即應依法減輕其刑（參見最高法院98年度臺上字第
    6928號判決，亦同此旨），又不論該被告之自白，係出於自
    動或被動，簡單或詳細，一次或多次，並其自白後有無翻異
    ，苟其偵查及審判決中均有自白（一以以上），即應依法減
    輕其刑（參見最高法院98年台上字第6928號、98年台上字第
    7231號）。經查，被告於偵查中雖未就本案各次犯行之細節
    均詳予承認，然觀諸被告於99年4月13日偵查中於檢察官訊
    問時明確供承：「（問：對販賣毒品是否認罪？）認罪」等
    語（見99年度偵緝字第740號偵查卷第39頁），被告之自白
    雖嫌簡單，但此係檢察官未再就被告本案各次犯行予以訊問
    之故，依前開說明，應認被告已就本案各次犯行已於偵查中
    自白，另被告於原審中已就上開犯罪事實一之(一)至(十三)均為自
    白，自應依毒品危害防制條例第17條第2項之規定，各減輕
    其刑，並就前開依法加重其刑部分，予以先加重後減輕之。
  (七)另被告及其辯護人於原審及被告於上訴理由狀雖稱：被告於
    偵查中之99年5月28日經警借提時有供出本案毒品來源為「
    黃河益」等語。惟按毒品危害防制條例第17條第1項規定所
    稱「供出毒品來源，因而查獲其他正犯或共犯者」，係指犯
    罪行為人供出毒品來源之對向性正犯，或與其具有共同正犯
    、共犯（教唆犯、幫助犯）關係之毒品由來之人的相關資料
    ，諸如其前手或共同正犯、共犯之姓名、年籍、住居所或其
    他足資辨別之特徵等項，使調查或偵查犯罪之公務員得據以
    對之發動調查或偵查程序，並因此而確實查獲其人、其犯行
    者，始足該當。雖不以在偵查中供出為限，即審判中始供出
    者亦無不可，但犯罪行為人所自白或指認為毒品由來之人，
    如僅有綽號而難以確定其特徵，或已死亡或通緝等在客觀上
    實已無從使調查或偵查機關人員為有效地調查或偵查作為，
    或並未因此而確實查獲被指認人之犯行者，均與上開之規定
    不侔（最高法院99年度臺上字第2218號判決參照）。經查，
    被告於偵查中雖有前揭供稱本案毒品來源為真實姓名年籍不
    詳即：「黃ｏｏ」之人，惟迄今尚未有查獲該「黃ｏｏ」人
    乙節，有臺灣臺中地方法院檢察署99年7月16日中檢輝字宿
    99偵緝740字第101812號函（見原審卷第164頁），另該所指
    黃姓嫌犯現經通訊監察中，尚未破獲，亦有台中市警察局99
    年12月13日中分六警偵字第09900040963號函（本院卷第116
    頁）在卷可憑。依前開說明，被告本案自無適用毒品危害防
    制條例第17條第1項供出毒品來源因而查獲其他正犯或共犯
    規定之適用，併予敘明。
  (八)再按刑之量定，為求個案裁判之妥當性，法律固賦予法院裁
    量權，但此項裁量權之行使，除應依刑法第57條規定，審酌
    行為人及其行為等一切情狀，為整體之評價，並應顧及比例
    原則與平等原則，使罪刑均衡，輕重得宜，以契合社會之法
    律感情。又刑法第59條規定犯罪之情狀可憫恕者，得酌量減
    輕其刑，其所謂「犯罪之情狀」，與同法第57條規定科刑時
    應審酌之一切情狀，並非有截然不同之領域，於裁判上酌減
    其刑時，應就犯罪一切情狀（包括第57條所列舉之10款事項
    ），予以全盤考量，審酌其犯罪有無可憫恕之事由（即有無
    特殊之原因與環境，在客觀上足以引起一般同情，以及宣告
    法定低度刑，是否猶嫌過重等等），以為判斷。且按依法律
    加重或減輕者，仍得依前條（即第59條）之規定酌量減輕其
    刑，刑法第60條亦定有明文。本院審酌被告販賣第一級毒品
    罪之法定刑為「死刑、無期徒刑」，雖經前揭毒品危害防制
    條例第17條第2 項規定減輕其刑後，死刑減輕為無期徒刑，
    無期徒刑減輕為20年以下15年以上有期徒刑。然同為販賣第
    一級毒品之人，其原因動機不一，犯罪情節未必盡相同，或
    有大盤毒梟者，亦有中、小盤之分，甚或僅止於吸毒者友儕
    間為求互通有無之有償轉讓者亦有之，其販賣行為所造成危
    害社會之程度自屬有異，是倘其犯罪情狀甚輕，即使已有法
    定應減刑之事由予以減刑，在兼顧防衛社會之目的下，仍非
    不可依客觀之犯行與主觀之惡性二者加以考量其情狀是否有
    可憫恕之處，再適用刑法第59條之規定酌量遞減輕其刑，以
    期使個案裁判之量刑能斟酌至當，符合比例原則。被告就本
    案販賣第一級毒品之犯行，雖無視國家對於杜絕毒品危害之
    禁令，行為固屬不當，應予非難，然其販賣次數雖多，其販
    賣之數量及獲取之利益均非龐大，被告僅因一時貪念，致罹
    重典，犯罪情節較諸販毒集團尚屬零星小額，且被告僅係單
    純販賣交易毒品，並無施用強暴、脅迫之不法手段，更無向
    購買毒品之人積極催討交易款項，以其情節而論，其惡性尚
    不如專以販賣第一級毒品維生之販毒集團重大，則就被告所
    犯本案販賣第一級毒品之犯行，其最輕法定本刑為無期徒刑
    ，本院就其客觀之犯行與主觀之惡性二者加以考量其犯罪情
    狀，認在客觀上顯非不可憫恕，以其所犯之罪之最低法定刑
    為無期徒刑而言，縱使量處法定最低刑度之無期徒刑，尚嫌
    過重，難謂符合罪刑相當性及比例原則，更無從與大毒梟之
    惡行有所區隔，則就被告本案販賣第一級毒品犯行之犯罪情
    狀相較於其重刑，在客觀上足以引起一般人之同情，情節尚
    堪憫恕，均仍屬情輕法重，就被告本案販賣第一級毒品犯行
    ，爰均依刑法第59條之規定，分別酌量遞減輕其刑（就罰金
    刑部分，並均應依法先加重後遞減輕之，死刑無期徒刑部分
    則遞減之）。至於被告就本案販賣第二級毒品罪，其最輕本
    刑係有期徒刑七年之自由刑，且已依前揭毒品危害防制條例
    第17條第2項之規定減輕其刑，顯無宣告法定最低度刑期後
    而仍有情輕法重之情形，故本院認為被告本案各次販賣第二
    級毒品犯行，均無適用刑法第59條規定之餘地，附此敘明。
四、原審法院就被告所犯上開犯行，認被告罪證明確，適用毒品
    危害防制條例第4條第1項、第2項、第17條第2項、第19條第
    1項，刑法第11條、第28條、第55條前段、第47條第1項、第
    59條，並審酌被告前有多次經法院判處罪刑之刑事犯罪紀錄
    ，有臺灣高等法院被告前案紀錄表在卷可按，堪認其素行非
    佳，其明知海洛因為屬戕害他人身心之毒品，竟無視國家杜
    絕毒品犯罪之禁令，鋌而走險販毒，戕害國民身心健康，危
    害社會治安情節甚鉅，惡性非輕，再兼衡酌被告就本案各次
    販賣第一級毒品犯行犯後尚知醒悟、均坦承犯行之態度，及
    被告本案各次販賣第一級毒品所得金額之多寡、本案販賣第
    一、二級毒品所得之金額不多，犯罪情節尚與一般大毒梟販
    賣毒品之數量、金額甚鉅有別，暨被告之生活狀況、智識程
    度、犯罪之動機、目的、手段等一切情狀，分別量處如附表
    一（宣告刑欄）所示之刑，另就被告本案各次販賣第一級毒
    品及販賣第二級毒品之所得【各如附表（販賣毒品所得欄）
    所示之金額】，不能證明業已滅失，均應依同條例第19條第
    1項規定，就被告單獨犯罪部分單獨沒收，就共犯部分與共
    犯連帶沒收，如全部或一部不能沒收時，以其與共犯之財產
    連帶抵償之，及就附表二編號１、２所示之物，依毒品危害
    防制條例第19條第1項之規定，分別宣告沒收之，如全部或
    一部不能沒收時，追徵其價額，及各與或同時與共犯婁中年
    、張妤婷或連帶沒收之，如全部或一部不能沒收時，各與或
    同時與共犯婁中年、張妤婷連帶追徵其價額（詳如附表一各
    編號）。復說明經警自證人尤建富扣得之第一級毒品海洛因
    1包（含包裝重0.24公克），係被告因前揭販賣第一級毒品
    予證人尤建富，而已販賣交付證人尤建富之物，於證人尤建
    富所犯之罪宣告沒收銷燬之，不於本案諭知沒收銷燬，另說
    明被告本案各次販賣第一、二級毒品犯行之對象雖不多，販
    賣次數非寡，然衡諸其販賣毒品所得合計僅有2萬多元，其
    販賣毒品數量非鉅，足見其販賣毒品獲利非鉅，應無法恃販
    毒維生，尚難認被告係因犯罪習慣或因遊蕩或懶惰成習始為
    本案犯行，並無併予諭知強制工作之必要，核其認事用法均
    無違誤，量刑亦屬妥適，應予維持。被告上訴意旨仍執陳詞
    ，主張其已供出上手，原審量刑過重而指摘原判決不當，並
    無理由，應予駁回。並由本院就上開上訴駁回部分，依法定
    其應執行之刑（主刑部分定應執行有期徒刑十九年，從刑部
    分詳如附表各從刑部分，惟附表二所示之物僅沒收或追徵各
    一次，不重複沒收）。
五、據上論斷，應依刑事訴訟法第368條、第369條第1項前段、
    第364條、第301第1項前段，刑法第51條第5款，判決如主文
    。
本案經檢察官李月治到庭執行職務。
中    華    民    國    100   年    1    月     19    日
            刑事第六庭    審判長法  官  李  文  雄
                                法  官  黃  小  琴
                                法  官  陳  如  玲
以上正本證明與原本無異。
如不服本判決應於收受送達後10日內向本院提出上訴書狀，其未
敘述上訴理由者，並得於提起上訴後10日內向本院補提理由書（
均須按他造當事人之人數附繕本）「切勿逕送上級法院」。
                                書記官  陳  信  和
中    華    民    國   100    年    1     月    20    日
附表一：
┌──┬───────┬──────┬─────────────────┐
│編號│  犯罪事實    │販賣毒品所得│       宣     告    刑            │
│    │              │（新臺幣）  │                                  │
├──┼───────┼──────┼─────────────────┤
│１  │即前揭犯罪事實│甲基安非他命│段雲強共同販賣第二級毒品，累犯，處│
│    │欄一、(十二)之犯行│3000元      │有期徒刑參年拾壹月；未扣案之販賣第│
│    │              │            │二級毒品所得新臺幣參仟元與婁中年連│
│    │              │            │帶沒收之，如全部或一部不能沒收時，│
│    │              │            │以其與婁中年之財產連帶抵償之；未扣│
│    │              │            │案如附表二編號２所示之物與婁中年連│
│    │              │            │帶沒收之，如全部或一部不能沒收時，│
│    │              │            │與婁中年連帶追徵其價額。          │
├──┼───────┼──────┼─────────────────┤
│２  │即前揭犯罪事實│海洛因500元 │段雲強共同販賣第一級毒品，累犯，處│
│    │欄一、(一)1.之犯│            │有期徒刑柒年捌月；未扣案之販賣第一│
│    │行            │            │級毒品所得新臺幣伍佰元與婁中年連帶│
│    │              │            │沒收之，如全部或一部不能沒收時，以│
│    │              │            │其與婁中年之財產連帶抵償之；未扣案│
│    │              │            │如附表二編號１所示之物與婁中年連帶│
│    │              │            │沒收之，如全部或一部不能沒收時，與│
│    │              │            │婁中年連帶追徵其價額。            │
├──┼───────┼──────┼─────────────────┤
│３  │即前揭犯罪事實│海洛因500元 │段雲強共同販賣第一級毒品，累犯，處│
│    │欄一、(一)2.之犯│            │有期徒刑柒年捌月；未扣案之販賣第一│
│    │行            │            │級毒品所得新臺幣伍佰元與婁中年連帶│
│    │              │            │沒收之，如全部或一部不能沒收時，以│
│    │              │            │其與婁中年之財產連帶抵償之；未扣案│
│    │              │            │如附表二編號１所示之物與婁中年連帶│
│    │              │            │沒收之，如全部或一部不能沒收時，與│
│    │              │            │婁中年連帶追徵其價額。            │
├──┼───────┼──────┼─────────────────┤
│４  │即前揭犯罪事實│海洛因500元 │段雲強共同販賣第一級毒品，累犯，處│
│    │欄一、(一)3.之犯│            │有期徒刑柒年捌月；未扣案之販賣第一│
│    │行            │            │級毒品所得新臺幣伍佰元與婁中年連帶│
│    │              │            │沒收之，如全部或一部不能沒收時，以│
│    │              │            │其與婁中年之財產連帶抵償之；未扣案│
│    │              │            │如附表二編號１所示之物與婁中年連帶│
│    │              │            │沒收之，如全部或一部不能沒收時，與│
│    │              │            │婁中年連帶追徵其價額。            │
├──┼───────┼──────┼─────────────────┤
│５  │即前揭犯罪事實│海洛因500元 │段雲強共同販賣第一級毒品，累犯，處│
│    │欄一、(一)4.之犯│            │有期徒刑柒年捌月；未扣案之販賣第一│
│    │行            │            │級毒品所得新臺幣伍佰元與婁中年、張│
│    │              │            │妤婷連帶沒收之，如全部或一部不能沒│
│    │              │            │收時，以其與婁中年、張妤婷之財產連│
│    │              │            │帶抵償之；未扣案如附表二編號１所示│
│    │              │            │之物與婁中年、張妤婷連帶沒收之，如│
│    │              │            │全部或一部不能沒收時，與婁中年、張│
│    │              │            │妤婷連帶追徵其價額。              │
├──┼───────┼──────┼─────────────────┤
│６  │即前揭犯罪事實│海洛因500元 │段雲強共同販賣第一級毒品，累犯，處│
│    │欄一、(二)1.之犯│            │有期徒刑柒年捌月；未扣案之販賣第一│
│    │行            │            │級毒品所得新臺幣伍佰元與婁中年、張│
│    │              │            │妤婷連帶沒收之，如全部或一部不能沒│
│    │              │            │收時，以其與婁中年、張妤婷之財產連│
│    │              │            │帶抵償之；未扣案如附表二編號１所示│
│    │              │            │之物與婁中年、張妤婷連帶沒收之，如│
│    │              │            │全部或一部不能沒收時，與婁中年、張│
│    │              │            │妤婷連帶追徵其價額。              │
├──┼───────┼──────┼─────────────────┤
│７  │即前揭犯罪事實│甲基安非他命│段雲強共同販賣第二級毒品，累犯，處│
│    │欄一、(二)2.之犯│500元       │有期徒刑參年捌月；未扣案之販賣第二│
│    │行            │            │級毒品所得新臺幣伍佰元與婁中年連帶│
│    │              │            │沒收之，如全部或一部不能沒收時，以│
│    │              │            │其與婁中年之財產連帶抵償之；未扣案│
│    │              │            │如附表二編號１所示之物與婁中年連帶│
│    │              │            │沒收之，如全部或一部不能沒收時，與│
│    │              │            │婁中年連帶追徵其價額。            │
├──┼───────┼──────┼─────────────────┤
│８  │即前揭犯罪事實│海洛因500元 │段雲強共同販賣第一級毒品，累犯，處│
│    │欄一、(二)3.之犯│及甲基安非他│有期徒刑柒年拾壹月；未扣案之販賣第│
│    │行            │命500元     │一、二級毒品所得合計新臺幣壹仟元與│
│    │              │            │婁中年連帶沒收之，如全部或一部不能│
│    │              │            │沒收時，以其與婁中年之財產連帶抵償│
│    │              │            │之；未扣案如附表二編號１所示之物與│
│    │              │            │婁中年連帶沒收之，如全部或一部不能│
│    │              │            │沒收時，與婁中年連帶追徵其價額。  │
├──┼───────┼──────┼─────────────────┤
│９  │即前揭犯罪事實│海洛因500元 │段雲強共同販賣第一級毒品，累犯，處│
│    │欄一、(三)1.之犯│            │有期徒刑柒年捌月；未扣案之販賣第一│
│    │行            │            │級毒品所得新臺幣伍佰元與婁中年連帶│
│    │              │            │沒收之，如全部或一部不能沒收時，以│
│    │              │            │其與婁中年之財產連帶抵償之；未扣案│
│    │              │            │如附表二編號１所示之物與婁中年連帶│
│    │              │            │沒收之，如全部或一部不能沒收時，與│
│    │              │            │婁中年連帶追徵其價額。            │
├──┼───────┼──────┼─────────────────┤
│１０  │即前揭犯罪事實│海洛因500元 │段雲強販賣第一級毒品，累犯，處有期│
│    │欄一、(三)2.之犯│            │徒刑柒年捌月；未扣案之販賣第一級毒│
│    │行            │            │品所得新臺幣伍佰元沒收之，如全部或│
│    │              │            │一部不能沒收時，以其財產抵償之；未│
│    │              │            │扣案如附表二編號１所示之物沒收之，│
│    │              │            │如全部或一部不能沒收時，追徵其價額│
│    │              │            │。                                │
├──┼───────┼──────┼─────────────────┤
│  │即前揭犯罪事實│海洛因500元 │段雲強販賣第一級毒品，累犯，處有期│
│    │欄一、(三)3.之犯│            │徒刑柒年捌月；未扣案之販賣第一級毒│
│    │行            │            │品所得新臺幣伍佰元沒收之，如全部或│
│    │              │            │一部不能沒收時，以其財產抵償之；未│
│    │              │            │扣案如附表二編號１所示之物沒收之，│
│    │              │            │如全部或一部不能沒收時，追徵其價額│
│    │              │            │。                                │
├──┼───────┼──────┼─────────────────┤
│  │即前揭犯罪事實│海洛因500元 │段雲強共同販賣第一級毒品，累犯，處│
│    │欄一、(三)4.之犯│            │有期徒刑柒年捌月；未扣案之販賣第一│
│    │行            │            │級毒品所得新臺幣伍佰元與婁中年連帶│
│    │              │            │沒收之，如全部或一部不能沒收時，以│
│    │              │            │其與婁中年之財產連帶抵償之；未扣案│
│    │              │            │如附表二編號１所示之物與婁中年連帶│
│    │              │            │沒收之，如全部或一部不能沒收時，與│
│    │              │            │婁中年連帶追徵其價額。            │
├──┼───────┼──────┼─────────────────┤
│  │即前揭犯罪事實│海洛因500元 │段雲強共同販賣第一級毒品，累犯，處│
│    │欄一、(三)5.之犯│            │有期徒刑柒年捌月；未扣案之販賣第一│
│    │行            │            │級毒品所得新臺幣伍佰元與婁中年連帶│
│    │              │            │沒收之，如全部或一部不能沒收時，以│
│    │              │            │其與婁中年之財產連帶抵償之；未扣案│
│    │              │            │如附表二編號２所示之物與婁中年連帶│
│    │              │            │沒收之，如全部或一部不能沒收時，與│
│    │              │            │婁中年連帶追徵其價額。            │
├──┼───────┼──────┼─────────────────┤
│  │即前揭犯罪事實│海洛因500元 │段雲強共同販賣第一級毒品，累犯，處│
│    │欄一、(三)6.之犯│            │有期徒刑柒年捌月；未扣案之販賣第一│
│    │行            │            │級毒品所得新臺幣伍佰元與婁中年連帶│
│    │              │            │沒收之，如全部或一部不能沒收時，以│
│    │              │            │其與婁中年之財產連帶抵償之；未扣案│
│    │              │            │如附表二編號２所示之物與婁中年連帶│
│    │              │            │沒收之，如全部或一部不能沒收時，與│
│    │              │            │婁中年連帶追徵其價額。            │
├──┼───────┼──────┼─────────────────┤
│  │即前揭犯罪事實│海洛因500元 │段雲強共同販賣第一級毒品，累犯，處│
│    │欄一、(四)1.之犯│            │有期徒刑柒年捌月；未扣案之販賣第一│
│    │行            │            │級毒品所得新臺幣伍佰元與婁中年連帶│
│    │              │            │沒收之，如全部或一部不能沒收時，以│
│    │              │            │其與婁中年之財產連帶抵償之；未扣案│
│    │              │            │如附表二編號１所示之物與婁中年連帶│
│    │              │            │沒收之，如全部或一部不能沒收時，與│
│    │              │            │婁中年連帶追徵其價額。            │
├──┼───────┼──────┼─────────────────┤
│  │即前揭犯罪事實│海洛因500元 │段雲強共同販賣第一級毒品，累犯，處│
│    │欄一、(四)2.之犯│            │有期徒刑柒年捌月；未扣案之販賣第一│
│    │行            │            │級毒品所得新臺幣伍佰元與婁中年連帶│
│    │              │            │沒收之，如全部或一部不能沒收時，以│
│    │              │            │其與婁中年之財產連帶抵償之；未扣案│
│    │              │            │如附表二編號２所示之物與婁中年連帶│
│    │              │            │沒收之，如全部或一部不能沒收時，與│
│    │              │            │婁中年連帶追徵其價額。            │
├──┼───────┼──────┼─────────────────┤
│  │即前揭犯罪事實│海洛因500元 │段雲強共同販賣第一級毒品，累犯，處│
│    │欄一、(四)3.之犯│            │有期徒刑柒年捌月；未扣案之販賣第一│
│    │行            │            │級毒品所得新臺幣伍佰元與婁中年連帶│
│    │              │            │沒收之，如全部或一部不能沒收時，以│
│    │              │            │其與婁中年之財產連帶抵償之；未扣案│
│    │              │            │如附表二編號２所示之物與婁中年連帶│
│    │              │            │沒收之，如全部或一部不能沒收時，連│
│    │              │            │帶追徵其價額。                    │
├──┼───────┼──────┼─────────────────┤
│  │即前揭犯罪事實│海洛因500元 │段雲強共同販賣第一級毒品，累犯，處│
│    │欄一、(四)4.之犯│            │有期徒刑柒年捌月；未扣案之販賣第一│
│    │行            │            │級毒品所得新臺幣伍佰元與婁中年連帶│
│    │              │            │沒收之，如全部或一部不能沒收時，以│
│    │              │            │其與婁中年之財產連帶抵償之；未扣案│
│    │              │            │如附表二編號２所示之物與婁中年連帶│
│    │              │            │沒收之，如全部或一部不能沒收時，與│
│    │              │            │婁中年連帶追徵其價額。            │
├──┼───────┼──────┼─────────────────┤
│  │即前揭犯罪事實│海洛因500元 │段雲強共同販賣第一級毒品，累犯，處│
│    │欄一、(五)1.之犯│            │有期徒刑柒年捌月；未扣案之販賣第一│
│    │行            │            │級毒品所得新臺幣伍佰元與婁中年連帶│
│    │              │            │沒收之，如全部或一部不能沒收時，以│
│    │              │            │其與婁中年之財產連帶抵償之；未扣案│
│    │              │            │如附表二編號１所示之物與婁中年連帶│
│    │              │            │沒收之，如全部或一部不能沒收時，與│
│    │              │            │婁中年連帶追徵其價額。            │
├──┼───────┼──────┼─────────────────┤
│  │即前揭犯罪事實│海洛因150元 │段雲強共同販賣第一級毒品，累犯，處│
│    │欄一、(五)2.之犯│            │有期徒刑柒年柒月；未扣案之販賣第一│
│    │行            │            │級毒品所得新臺幣壹佰伍拾元與婁中年│
│    │              │            │連帶沒收之，如全部或一部不能沒收時│
│    │              │            │，以其與婁中年之財產連帶抵償之；未│
│    │              │            │扣案如附表二編號２所示之物與婁中年│
│    │              │            │連帶沒收之，如全部或一部不能沒收時│
│    │              │            │，與婁中年連帶追徵其價額。        │
├──┼───────┼──────┼─────────────────┤
│  │即前揭犯罪事實│海洛因900元 │段雲強販賣第一級毒品，累犯，處有期│
│    │欄一、(六)1.之犯│            │徒刑柒年拾月；未扣案之販賣第一級毒│
│    │行            │            │品所得新臺幣玖佰元沒收之，如全部或│
│    │              │            │一部不能沒收時，以其財產抵償之；未│
│    │              │            │扣案如附表二編號１所示之物沒收之，│
│    │              │            │如全部或一部不能沒收時，追徵其價額│
│    │              │            │。                                │
├──┼───────┼──────┼─────────────────┤
│  │即前揭犯罪事實│海洛因500元 │段雲強共同販賣第一級毒品，累犯，處│
│    │欄一、(六)2.之犯│            │有期徒刑柒年捌月；未扣案之販賣第一│
│    │行            │            │級毒品所得新臺幣伍佰元與張妤婷連帶│
│    │              │            │沒收之，如全部或一部不能沒收時，以│
│    │              │            │其與張妤婷之財產連帶抵償之；未扣案│
│    │              │            │如附表二編號１所示之物與張妤婷連帶│
│    │              │            │沒收之，如全部或一部不能沒收時，與│
│    │              │            │張妤婷連帶追徵其價額。            │
├──┼───────┼──────┼─────────────────┤
│  │即前揭犯罪事實│海洛因500元 │段雲強共同販賣第一級毒品，累犯，處│
│    │欄一、(六)3.之犯│            │有期徒刑柒年捌月；未扣案之販賣第一│
│    │行            │            │級毒品所得新臺幣伍佰元與婁中年連帶│
│    │              │            │沒收之，如全部或一部不能沒收時，以│
│    │              │            │其與婁中年之財產連帶抵償之；未扣案│
│    │              │            │如附表二編號２所示之物與婁中年連帶│
│    │              │            │沒收之，如全部或一部不能沒收時，與│
│    │              │            │婁中年連帶追徵其價額。            │
├──┼───────┼──────┼─────────────────┤
│  │即前揭犯罪事實│海洛因500元 │段雲強共同販賣第一級毒品，累犯，處│
│    │欄一、(七)之犯行│            │有期徒刑柒年捌月；未扣案之販賣第一│
│    │              │            │級毒品所得新臺幣伍佰元與婁中年連帶│
│    │              │            │沒收之，如全部或一部不能沒收時，以│
│    │              │            │其與婁中年之財產連帶抵償之；未扣案│
│    │              │            │如附表二編號２所示之物與婁中年連帶│
│    │              │            │沒收之，如全部或一部不能沒收時，與│
│    │              │            │婁中年連帶追徵其價額。            │
├──┼───────┼──────┼─────────────────┤
│  │即前揭犯罪事實│海洛因500元 │段雲強販賣第一級毒品，累犯，處有期│
│    │欄一、(八)1.之犯│            │徒刑柒年捌月；未扣案之販賣第一級毒│
│    │行            │            │品所得新臺幣伍佰元沒收之，如全部或│
│    │              │            │一部不能沒收時，以其財產抵償之；未│
│    │              │            │扣案如附表二編號１所示之物沒收之，│
│    │              │            │如全部或一部不能沒收時，追徵其價額│
│    │              │            │。                                │
├──┼───────┼──────┼─────────────────┤
│  │即前揭犯罪事實│海洛因500元 │段雲強販賣第一級毒品，累犯，處有期│
│    │欄一、(八)2.之犯│            │徒刑柒年捌月；未扣案之販賣第一級毒│
│    │行            │            │品所得新臺幣伍佰元沒收之，如全部或│
│    │              │            │一部不能沒收時，以其財產抵償之；未│
│    │              │            │扣案如附表二編號１所示之物沒收之，│
│    │              │            │如全部或一部不能沒收時，追徵其價額│
│    │              │            │。                                │
├──┼───────┼──────┼─────────────────┤
│  │即前揭犯罪事實│海洛因500元 │段雲強販賣第一級毒品，累犯，處有期│
│    │欄一、(八)3.之犯│            │徒刑柒年捌月；未扣案之販賣第一級毒│
│    │行            │            │品所得新臺幣伍佰元沒收之，如全部或│
│    │              │            │一部不能沒收時，以其財產抵償之；未│
│    │              │            │扣案如附表二編號１所示之物沒收之，│
│    │              │            │如全部或一部不能沒收時，追徵其價額│
│    │              │            │。                                │
├──┼───────┼──────┼─────────────────┤
│  │即前揭犯罪事實│海洛因500元 │段雲強販賣第一級毒品，累犯，處有期│
│    │欄一、(八)4.之犯│            │徒刑柒年捌月；未扣案之販賣第一級毒│
│    │行            │            │品所得新臺幣伍佰元沒收之，如全部或│
│    │              │            │一部不能沒收時，以其財產抵償之；未│
│    │              │            │扣案如附表二編號１所示之物沒收之，│
│    │              │            │如全部或一部不能沒收時，追徵其價額│
│    │              │            │。                                │
├──┼───────┼──────┼─────────────────┤
│  │即前揭犯罪事實│海洛因500元 │段雲強販賣第一級毒品，累犯，處有期│
│    │欄一、(八)5.之犯│            │徒刑柒年捌月；未扣案之販賣第一級毒│
│    │行            │            │品所得新臺幣伍佰元沒收之，如全部或│
│    │              │            │一部不能沒收時，以其財產抵償之；未│
│    │              │            │扣案如附表二編號１所示之物沒收之，│
│    │              │            │如全部或一部不能沒收時，追徵其價額│
│    │              │            │。                                │
├──┼───────┼──────┼─────────────────┤
│  │即前揭犯罪事實│海洛因500元 │段雲強販賣第一級毒品，累犯，處有期│
│    │欄一、(九)1.之犯│            │徒刑柒年捌月；未扣案之販賣第一級毒│
│    │行            │            │品所得新臺幣伍佰元沒收之，如全部或│
│    │              │            │一部不能沒收時，以其財產抵償之；未│
│    │              │            │扣案如附表二編號１所示之物沒收之，│
│    │              │            │如全部或一部不能沒收時，追徵其價額│
│    │              │            │。                                │
├──┼───────┼──────┼─────────────────┤
│  │即前揭犯罪事實│海洛因1000元│段雲強販賣第一級毒品，累犯，處有期│
│    │欄一、(九)2.之犯│            │徒刑柒年拾月；未扣案之販賣第一級毒│
│    │行            │            │品所得新臺幣壹仟元沒收之，如全部或│
│    │              │            │一部不能沒收時，以其財產抵償之；未│
│    │              │            │扣案如附表二編號１所示之物沒收之，│
│    │              │            │如全部或一部不能沒收時，追徵其價額│
│    │              │            │。                                │
├──┼───────┼──────┼─────────────────┤
│  │即前揭犯罪事實│海洛因1000元│段雲強販賣第一級毒品，累犯，處有期│
│    │欄一、(九)3.之犯│            │徒刑柒年拾月；未扣案之販賣第一級毒│
│    │行            │            │品所得新臺幣壹仟元沒收之，如全部或│
│    │              │            │一部不能沒收時，以其財產抵償之；未│
│    │              │            │扣案如附表二編號１所示之物沒收之，│
│    │              │            │如全部或一部不能沒收時，追徵其價額│
│    │              │            │。                                │
├──┼───────┼──────┼─────────────────┤
│  │即前揭犯罪事實│海洛因1000元│段雲強販賣第一級毒品，累犯，處有期│
│    │欄一、(九)4.之犯│            │徒刑柒年拾月；未扣案之販賣第一級毒│
│    │行            │            │品所得新臺幣壹仟元沒收之，如全部或│
│    │              │            │一部不能沒收時，以其財產抵償之；未│
│    │              │            │扣案如附表二編號１所示之物沒收之，│
│    │              │            │如全部或一部不能沒收時，追徵其價額│
│    │              │            │。                                │
├──┼───────┼──────┼─────────────────┤
│  │即前揭犯罪事實│海洛因500元 │段雲強共同販賣第一級毒品，累犯，處│
│    │欄一、(九)5.之犯│            │有期徒刑柒年捌月；未扣案之販賣第一│
│    │行            │            │級毒品所得新臺幣伍佰元與婁中年連帶│
│    │              │            │沒收之，如全部或一部不能沒收時，以│
│    │              │            │其與婁中年之財產連帶抵償之；未扣案│
│    │              │            │如附表二編號２所示之物與婁中年連帶│
│    │              │            │沒收之，如全部或一部不能沒收時，與│
│    │              │            │婁中年連帶追徵其價額。            │
├──┼───────┼──────┼─────────────────┤
│  │即前揭犯罪事實│海洛因500元 │段雲強共同販賣第一級毒品，累犯，處│
│    │欄一、(十)1.之犯│            │有期徒刑柒年捌月；未扣案之販賣第一│
│    │行            │            │級毒品所得新臺幣伍佰元與婁中年連帶│
│    │              │            │沒收之，如全部或一部不能沒收時，以│
│    │              │            │其與婁中年之財產連帶抵償之；未扣案│
│    │              │            │如附表二編號２所示之物與婁中年連帶│
│    │              │            │沒收之，如全部或一部不能沒收時，與│
│    │              │            │婁中年連帶追徵其價額。            │
├──┼───────┼──────┼─────────────────┤
│  │即前揭犯罪事實│海洛因1000元│段雲強共同販賣第一級毒品，累犯，處│
│    │欄一、(十)2.之犯│            │有期徒刑柒年拾月；未扣案之販賣第一│
│    │行            │            │級毒品所得新臺幣壹仟元與張妤婷連帶│
│    │              │            │沒收之，如全部或一部不能沒收時，以│
│    │              │            │其與張妤婷之財產連帶抵償之；未扣案│
│    │              │            │如附表二編號２所示之物與張妤婷連帶│
│    │              │            │沒收之，如全部或一部不能沒收時，與│
│    │              │            │張妤婷連帶追徵其價額。            │
├──┼───────┼──────┼─────────────────┤
│  │即前揭犯罪事實│海洛因500元 │段雲強販賣第一級毒品，累犯，處有期│
│    │欄一、(十一)之犯行│            │徒刑柒年捌月；未扣案之販賣第一級毒│
│    │              │            │品所得新臺幣伍佰元沒收之，如全部或│
│    │              │            │一部不能沒收時，以其財產抵償之；未│
│    │              │            │扣案如附表二編號１所示之物沒收之，│
│    │              │            │如全部或一部不能沒收時，追徵其價額│
│    │              │            │。                                │
├──┼───────┼──────┼─────────────────┤
│  │即前揭犯罪事實│海洛因500元 │段雲強共同販賣第一級毒品，累犯，處│
│    │欄一、(十三)之犯行│            │有期徒刑柒年捌月；未扣案之販賣第一│
│    │              │            │級毒品所得新臺幣伍佰元與婁中年連帶│
│    │              │            │沒收之，如全部或一部不能沒收時，以│
│    │              │            │其與婁中年之財產連帶抵償之；未扣案│
│    │              │            │如附表二編號２所示之物與婁中年連帶│
│    │              │            │沒收之，如全部或一部不能沒收時，與│
│    │              │            │婁中年連帶追徵其價額。            │
└──┴───────┴──────┴─────────────────┘
 附表二：
┌──┬────────────────────────┐
│編號│扣案物品名稱、數量                              │
├──┼────────────────────────┤
│ １ │不詳廠牌之手機壹支（內含門號0000000000號之SIM卡 │
│    │壹張）。                                        │
├──┼────────────────────────┤
│ ２ │不詳廠牌之手機壹支（內含門號0000000000號之SIM卡 │
│    │壹張）。                                        │
└──┴────────────────────────┘